臺中高等行政法院判決
　　　　　　　　　　　　　　　　　　 95年度簡字第00193號
原　　　告　甲○○
被　　　告　財政部臺灣省中區國稅局
代　表　人　乙○○
訴訟代理人　丙○○
上列當事人間因綜合所得稅事件，原告不服財政部中華民國95年
9月29日台財訴字第09500438950號訴願決定（案號：第00000000
號），提起行政訴訟，本院判決如下︰
　　主  文
原告之訴駁回。
訴訟費用由原告負擔。
　　事  實
原告民國（下同）93年度綜合所得稅結算申報，列報捐贈扣除額
新臺幣（下同）2,040,000元，經被告機關否准，核定原告93年
度綜合所得總額1,746,932元，綜合所得淨額702,254元，補徵應
納稅額40,352元。原告不服，申請復查，未獲變更，提起訴願，
亦遭決定駁回，遂提起本件行政訴訟。茲將兩造訴辯意旨陳述於
下：
一、原告起訴意旨略以：
    (一)原告93年度綜合所得稅結算申報，列報捐贈扣除額2,040,
      000元，經被告否准，經向財政部提出訴願亦遭駁回，遂
      提出行政訴訟。
    (二)財政部以捐贈標的中和市上寶禪寺塔位，未符合殯葬管理
      條例為由，剔除原告之捐贈列舉扣除，然原告所購之納骨
      塔位實於該條例實施前，便於民間流通之塔位，且該條例
      之宗旨是為輔導管理殯葬服務業，並保護消費者之權益，
      今卻以該條例否認原告捐贈標的之價值，實令原告不服，
      因求為判決撤銷訴願決定及原處分等語。
二、被告答辯意旨略謂：
    (一)按「納稅義務人就下列標準扣除額或列舉扣除額擇一減除
      ……(二)列舉扣除額：1.捐贈……但有關國防、勞軍之捐贈
      及對政府之捐獻，不受金額之限制。」為所得稅法第17條
      第1項第2款第2目之1但書所明定。次按「殯葬設施之設置
      ……應……報請直轄市、縣（市）主管機關核准。」為殯
      葬管理條例第7條第1項前段所規定。又「一、個人以符合
      殯葬管理條例設置之骨灰（骸）存放設施捐贈政府、公益
      、慈善機構或團體，已提出骨灰（骸）存放設施之取得成
      本確實證據者，其綜合所得稅捐贈列舉扣除金額之計算，
      依所得稅法第17條第1項第2款第2目第1小目（現行法為第
      2目之1）之規定核實減除……二、個人以未符合殯葬管理
      條例設置之骨灰（骸）存放設施捐贈者，無前揭所得稅法
      規定之適用。」為財政部94年7月8日台財稅字第09404542
      230號令所明釋。
    (二)原告93年間將其名下坐落臺北縣中和市上寶禪寺24個納骨
      塔位永久使用權捐贈臺北縣烏來鄉公所，並於93年度綜合
      所得稅結算申報列舉捐贈扣除額2,040,000元，被告初查
      以上寶禪寺之納骨塔位係不符合殯葬管理條例設置之骨灰
      （骸）存放設施，予以剔除。原告不服申請復查，主張其
      向政府機關捐贈納骨灰（骸）存放設施之永久使用權，係
      屬在社會民間具有經濟上一定價值並廣為流通之財產權，
      經受贈機關表明確有所需，且於本年底前辦理過戶完竣，
      自應許依所得稅法規定列舉扣除云云。經被告機關復查決
      定略以，查上寶禪寺之納骨塔位並非臺北縣政府登記有案
      之私立骨灰（骸）存放設施，有該府94年8月16日北府民
      殯字第0940586738號函可稽，依前揭規定，原核定剔除系
      爭捐贈扣除額並無不合，復查後乃予維持。原告仍表不服
      ，提起訴願，財政部持與被告機關相同之論見，駁回其訴
      願。
    (三)訴訟意旨略謂：其所購買之納骨塔位實於殯葬管理條例實
      施前，便於民間流通之塔位，該條例之宗旨係為輔導管理
      殯葬服務業，並保護消費者之權益，被告機關以該條例否
      認其捐贈標的之價值，實令原告不服云云。
    (四)系爭原告所有臺北縣中和市上寶禪寺納骨塔永久使用權，
      經被告機關向主管機關臺北縣政府函詢，上寶禪寺查無依
      原「臺灣省喪葬設施設置管理辦法」（已廢止）或依現行
      之「殯葬管理條例」等相關規定申經主管機關核准設置之
      資料可稽，並非臺北縣政府登記有案之私立骨灰（骸）存
      放設施，有臺北縣政府94年8月16日北府民殯字第0940586
      738號函附原處分卷可稽，按個人以未符合殯葬管理條例
      設置之骨灰（骸）存放設施捐贈者，並無所得稅法第17條
      第1項第2款有關申報個人綜合所得稅捐贈扣除之適用，業
      經財政部94年7月8日台財稅字第09404542230號函釋有案
      ，被告機關據以否准原告系爭捐贈扣除額，並無不合。是
      原告主張不足採據之理由，已論述如前，原告復執前詞爭
      訟，所訴委不足採。
    (五)綜上論結，原復查、訴願決定並無違誤，請求駁回原告之
      訴等語。
　　理  由
一、按「捐贈：對於教育、文化、公益、慈善機構或團體之捐贈
    總額最高不超過綜合所得總額20﹪為限。但有關國防、勞軍
    之捐贈及對政府之捐獻，不受金額之限制。」為所得稅法第
    17條第1項第2款第2目之1所明定。又「一、個人以符合殯葬
    管理條例設置之骨灰（骸）存放設施捐贈政府、公益、慈善
    機構或團體，已提出骨灰（骸）存放設施之取得成本確實證
    據者，其綜合所得稅捐贈列舉扣除金額之計算，依所得稅法
    第17條第1項第2款第2目第1小目之規定核實減除；未能提出
    取得成本確實證據者，由稽徵機關依查得之資料認定之。二
    、個人以未符合殯葬管理條例設置之骨灰（骸）存放設施捐
    贈者，無前揭所得稅法規定之適用。」亦經財政部94年7月8
    日台財稅字第09404542230號函釋在案。
二、本件原告93年度綜合所得稅結算申報，列報其所有臺北縣中
    和市上寶禪寺納骨塔永久使用權2,040,000元捐贈臺北縣烏
    來鄉公所之捐贈扣除額，經被告審核以不符規定予以剔除，
    原告不服申請復查，主張其向政府機關捐贈納骨灰（骸）存
    放設施之永久使用權，係屬在社會民間具有經濟上一定價值
    並廣為流通之財產權，經受贈機關表明確有所需，且於本年
    底前辦理過戶完竣，自應許依所得稅法規定列舉扣除云云，
    經原處分機關復查決定以，系爭捐贈骨灰（骸）存放設施，
    經函臺北縣政府94年8月16日北府民殯字第0940586738號復
    稱：「上寶禪寺查無依原『臺灣省喪葬設施設置管理辦法』
    （已廢止）或依現行之『殯葬管理條例』等相關規定，申經
    主管機關核准設置之資料可稽，並非本府登記有案之私立骨
    灰（骸）存放設施。」並不符合捐贈扣除額規定為由，駁回
    原告復查之申請，揆諸首揭規定及財政部函釋意旨，並無違
    誤。
三、原告起訴主張：原告所購之納骨塔位實於殯葬管理條例實施
    前，便於民間流通之塔位，且該條例之宗旨是為輔導管理殯
    葬服務業，並保護消費者之權益，今卻以該條例否認原告捐
    贈標的之價值，實令原告不服云云，然查：
    (一)系爭原告所有之臺北縣中和市上寶禪寺納骨塔永久使用權
      ，經被告函主管機關臺北縣政府結果，上寶禪寺查無依原
      「臺灣省喪葬設施設置管理辦法」（已廢止）或依現行之
      「殯葬管理條例」等相關規定，申請經主管機關核准設置
      之資料可稽，並非臺北縣政府登記有案之私立骨灰（骸）
      存放設施，此有臺北縣政府94年8月16日北府民殯字第094
      0586738號函附原處分卷可稽。
    (二)按個人以未符合殯葬管理條例設置之骨灰（骸）存放設施
      捐贈者，並無所得稅法第17條第1項第2款有關申報個人綜
      合所得稅捐贈扣除之適用，業經財政部94年7月8日台財稅
      字第09404542230號函釋有案，被告據以否准訴願人系爭
      捐贈扣除額，核無違誤。原告仍執陳詞爭執，並無可採。
四、綜上所述，原告所為主張並非可採，本件原處分並無違誤，
    訴願決定予以維持，亦無不合，原告訴請撤銷，為無理由，
    應予駁回。本件為簡易事件，爰不經言詞辯論逕為判決。
據上論結，本件原告之訴為無理由，依行政訴訟法第233條第1項
、第236條、第195條第1項後段、第98條第3項前段，判決如主文
。
中　　華　　民　　國　　96　　年　　1　　月　　22 　　日
                          第三庭法  官　莊　金　昌
以上正本證明與原本無異。
如不服本判決，應於判決送達後20日內，以本訴訟事件所涉及之
法律見解具有原則性者，始得向本院提出上訴狀並表明上訴理由
，經最高行政法院許可，否則不得上訴；如於本判決宣示後送達
前提起上訴者，應於判決送達後20日內補提上訴理由書（均應依
對造人數提出繕本）。
提起上訴應預繳送達用雙掛號郵票390元（34元及5元郵票各10份
)。
中    華    民    國     96    年   1    月    23     日
　　　　　　　　　　　　        書記官　凌  雲  霄
